臺灣高等法院刑事判決　　　　　　　 94年度交上訴字第147號
上　訴　人
即　被　告　乙○○
上列上訴人因公共危險案件，不服臺灣宜蘭地方法院94年度交訴
字第21號，中華民國94年9月9日第一審判決（起訴案號：臺灣宜
蘭地方法院檢察署94年度偵字第1706號），提起上訴，本院判決
如下：
    主  文
原判決撤銷。
乙○○駕駛動力交通工具肇事，致人傷而逃逸，累犯，處有期徒
刑柒月。
    事  實
一、乙○○曾於民國（下同）九十三年間因賭博案件，經台灣宜
    蘭地方法院判處有期徒刑五月，於九十四年二月十八日執行
    完畢。其於九十四年五月二十七日下午十時三十分許，無照
    駕駛車牌號碼Ｓ 8-2798 號自用小客車，由冬山往宜蘭方向
    行駛時，明知汽王行駛至交岔路口，其行進應遵守交通燈光
    號誌，而當時並無不能注意之情形，竟疏於注意，在宜蘭縣
    冬山鄉○○路○段與義成路三段路口，因闖越紅燈，而撞及
    甲○○所騎，適時沿義成路往羅東方向行駛，而駛抵該處車
    牌號碼 SD7-479 號輕型機車，使甲○○受有頭部損傷、腦
    震盪、頭頂挫傷、背部挫傷及大範圍擦傷等傷害（涉嫌過失
    傷害部分，因雙方和解，檢察官已另為不起訴處分），詎乙
    ○○知其已駕車肇事致人受傷，竟不思留在現場處理，且並
    未下車察看，基於肇事逃逸之犯意，駕駛上開汽車順向逃逸
    ，嗣經路人報警循線查獲，始知上情。
二、案經宜蘭縣警察局羅東分局移請台灣宜蘭地方法院檢察署檢
    察官偵查起訴。
    理  由
一、上訴人即被告乙○○委於上開時地，駕駛自用小客車發生車
    禍，被害人甲○○因之受有頭部損傷、腦震盪、頭頂挫傷、
    背部挫傷及大範圍擦傷等傷害之事實，不惟為被告所是認，
    且有宜蘭縣警察局羅東分局道路交通事故調查報告表、現場
    相片十二幀、羅東聖母醫院診斷證明書等在卷足稽，應堪徵
    信。
二、訊據被告，堅詞否認有肇事逃逸之情事，辯稱：當時是剛好
    要換號誌的時候，伊不覺得有闖紅燈，伊當時在快車道，被
    害人出來撞到伊車子左邊之方向燈。當時因為有人追伊，伊
    害怕才未停車，伊已與被害人達成和解，賠償被害人，伊不
    是故意要逃避，否則不會與被害人和解云云，並舉證人藍明
    璁為證，證人藍明璁證稱：伊等二人與人發生口角，各開一
    部汽車離開，其等被追逐，被告之車在前，後來被告打電話
    說發生車禍，撞到一名女子，並說因緊張，怕下車被打，後
    來伊與被告有回到現場，但當時現場沒有人，被告說他要處
    理，伊即回家等詞（參見本院卷第23頁、第24），姑不論證
    人藍明璁係被告在本院審理時始舉其為證，且係由被告偕同
    到庭，其證言是否完全真實可採而無勾串之虞，已不無可議
    ，況查證人藍明璁證稱：發生車禍時之情形伊未看見，係事
    後被告打電話告知伊時才知悉車禍之事云云，是證人既未看
    見發生車禍之情形，自亦無法了解被告有無肇事逃逸。又被
    告與藍明璁對於其等二人與人發生口角而分別被人追逐之事
    實，復未能提出其他積極證據可資佐證；再者，被告自警訊
    起，歷經檢察官偵查、原審審理為止，均未提出其與藍明璁
    二人與人發生口角而被追逐之辯解，迨本院審理時，始為如
    此辯解，其所辯是否真實，更生疑義，是其上開辯稱及證人
    藍明璁之證詞，均不足採信。
三、綜上所述，被告之犯行因罪證明確，應堪認，應予依法論科
    。核被告所為，係犯刑法第一百八十五條之四駕駛動力交通
    工具肇事逃逸罪。又被告前有事實欄所指之犯罪科刑及執行
    情形，有本院被告全國前案紀錄表在卷可查，其於有期徒刑
    執行完畢五年內，再犯有期徒刑以上之本罪，為累犯，應刑
    法第四十七條累犯規定加重其刑。
四、原審對被告予以論罪科刑固非無見，惟查原判決理由欄雖有
    說明被告應成立累犯之理由，主文亦有記載，惟引用法條時
    卻漏引刑法第四十七條條文，要有未合。本件被告之上訴意
    旨否認其有肇事逃逸之犯罪意思，雖無足取，惟原判決既有
    上開可議之處，自屬無可維持，應予撤銷改判。爰審酌被告
    犯罪之動機、目的、手段，犯罪所生之損害，及犯罪後與被
    害人達成和解（詳見台灣宜蘭地方法院檢察署鄉鎮市區調解
    卷宗94年調參字第679 號卷）及否認犯罪等一切情狀，仍量
    處如主文第二項所示之刑，以資懲儆。
五、據上論斷，應依刑事訴訟法第三百六十九條第一項前段、第
    三百六十四條、第二百九十九條第一項前段、刑法第一百八
    十五條之四，判決如主文。
本案經檢察官陳明光到庭執行職務。
中　　華　　民　　國　　94　　年　　11　　月　　23　　日
  　　　　　　　　刑事第八庭審判長法　官  吳  敦
　　　　　　　　　　　　　　      法　官  張傳栗
　　　　　　 　 　　　　　　　　　法　官  許增男
以上正本證明與原本無異。
如不服本判決，應於收受送達後十日內向本院提出上訴書狀，其
未敘述上訴之理由者並得於提起上訴後十日內向本院補提理由書
（均須按他造當事人之人數附繕本）。
                                  書記官  葉金發
中　　華　　民　　國　　94　　年　　11　　月　　23　　日
附錄：本案論罪科刑法條全文
刑法第一百八十五條之四：
駕駛動力交通工具肇事，致人死傷而逸者，處六月以上五年以下
有其徒刑。
